# 请教陈版，关于分期付款以及土地何时确认无形资产？

提问人：夕阳无语 时间：2012-03-13 21:27:11
陈老师，你好：
某公司（执行新准则）签订合同以取得某土地使用权，根据合同规定款项分三次支付，第一次付30%，第二次付40%，第三次付30%，待款项全部付清后才办理权证。
公司于 2010 年 10 月支付了30%，作为无形资产核算，但未予摊销； 2011 年中旬支付了40%，继续计入无形资产，但仍未摊销；至今尚余30%未予支付（预计 2012 年将支付完毕并办理权证）。
公司从 2010 年底开始在这块土地上开建厂房，截至 2011 年尚未完工。
请问： （ 1 ）是否应确认无形资产，还是计入在建工程，待厂房完工后一并结转，或者其他处理？ （ 2 ）如确认无形资产，是否属于分期付款外购无形资产而按现值入账？

回答人：chenyiwei
确认无形资产的时点应该是以下两个时点中的较早者：（ 1 ）取得土地使用权证；（ 2 ）开始实际占用该土地从事项目建设或者生产经营。当确认无形资产时，应同时把尚未支付的价款按其现值确认为负债，对该负债后续按摊余成本计量，确认利息支出。 建设期间的项目占地的土地使用权摊销额可以计入在建工程的建造成本。